【裁判字號】    95,易,274
【裁判日期】    950615
【裁判案由】    違反毒品危害防制條例
【裁判全文】
臺灣新竹地方法院宣示判決筆錄            95年易字第274號
公  訴  人  臺灣新竹地方法院檢察署檢察官
被      告  乙○○
                    現於臺灣新竹監獄
指定辯護人  本院公設辯護人  甲○○
上列被告因違反毒品危害防制條例一案，經檢察官聲請簡易判決
處刑（95年度毒偵字第495 號），並由本院改依通常程序審理，
及移送併案審理（95年度毒偵字第847 號）後，聲請本院改依協
商程序而為判決，於中華民國95年06月15日下午4 時10分在本院
刑事第七法庭宣示判決，出席職員如下：
法官起立朗讀判決主文、犯罪事實要旨、處罰條文，及告以上訴
限制、期間並提出上訴狀之法院，且諭知記載其內容：
一、主  文：
    乙○○連續施用第二級毒品，累犯，處有期徒刑拾月。扣案
    之安非他命貳小包合計毛重零點貳公克、安非他命壹包毛重
    零點公克及含有安非他命之殘渣袋個，均沒收銷燬之；
    另扣案之吸管壹支，沒收之。
二、犯罪事實要旨：
（一）乙○○前曾於民國88年8 月間，因違反毒品危害防制條例
      案件，經本院於89年1 月14日，以88年度易字第813 號刑
      事判決判處有期徒刑6 月，於同年2 月8 日確；另於90年
      1 月間，因違反毒品危害防制條例案件，經本院於90年4
      月7 日，以90年度易字第329 號刑事判決判處有期徒刑7
      月，嗣於同年4 月27日確定，2 罪接續執行，並於90 年1
      月21日入監執行，並於91年2 月2 日因縮短刑期執行完畢
      。
（二）乙○○前於88年4 月間，因施用第二級毒品案件，經本院
      以88年度毒聲字第663 號裁定送觀察、勒戒後，認無繼續
      施用毒品之傾向，由臺灣新竹地方法院檢察署檢察官（下
      稱檢察官）於88年5月19日，以88年度偵字第1122、1587
      號予以不起訴處分確定。
（三）乙○○又於88年8 月間，因施用第二級毒品安非他命，經
      本院以88年度毒聲字第1603號裁定送觀察、勒戒後，認有
      繼續施用毒品之傾向，復經本院以88年度毒聲字第2050號
      裁定送戒治處所施以強制戒治1 年，其後因執行屆滿3 月
      且成效評定為合格，無繼續戒治之必要，再經檢察官聲請
      停止戒治，經本院以89年度毒聲字第656 號裁定停止戒治
      ，所餘戒治期間並付保護管束，嗣於89年4 月1 日交付保
      護管束並於89年10月11日保護管束期滿執行完畢。同時本
      次施用毒品犯行亦經本院於89年1 月14日，以88年度易字
      第813 號刑事判決判處有期徒刑6 月，於同年2 月8 日確
      定。
（四）乙○○又於90年1 月間，再因違反毒品危害防制條例案件
      ，經本院於90年4 月7 日，以90年度易字第329 號刑事判
      決判處有期徒刑7 月，嗣於同年4 月27日確定
（五）乙○○不知警惕，於前開強制戒治處分執行完畢釋放後5
      年內，復分別基於施用第一級毒品海洛因、第二級毒品安
      非他命的犯罪意思，於94年5 月間，在新竹縣竹東鎮某處
      ，分別施用第一級毒品海洛因、第二級毒品安非他命，嗣
      經本院於94年9 月30日，以94年度訴字第662 號宣示判決
      筆錄分別判處有期徒刑7 月、4 月，並經定應執行刑為有
      期徒刑11月，嗣於同年11月1 日確定。
（六）乙○○仍不知悔改，復基於施用第二級毒品安非他命的連
      續犯罪意思，自94年11月間某日起至95年4 月28日晚上某
      時止，在新竹縣竹東鎮○○地○○路旁其所有車內，以將
      安非他命置於玻璃球內，再以火燒烤，吸其煙霧之方式，
      約每天施用1 次之頻率，連續施用第二級毒品安非他命多
      次。嗣分別於95年2 月26日凌晨1 時45分許，為警在新
      竹縣竹北市縣○○路樂多遊樂場前查獲，並在其身上扣得
      其所有的安非他命2 小包合計毛重0.2 公克；於95年4
      月29日日中午12時許，為警在新竹縣竹東鎮○○里○ 鄰○
      ○路86號旁邊田裏查獲，並扣得其所有的安非他命1 包毛
      重0.3 公克、含有安非他命之殘渣袋3 個及吸管1 支等物
      ，2 次均經警採集其尿液送驗結果，呈安非他命陽性及甲
      基安非他命陽性反應，始悉上情。
三、處罰條文：
    毒品危害防制條例第10條第2 項、第18條第1 項前段，刑法
    第11條前段、第56條、第47條、第38條第1 項第2 款。
四、協商判決除有刑事訴訟法第455 條之4 第1 項第1 款於本訊
    問程序終結前，被告撤銷協商合意或檢察官撤回協商聲請者
    ；第2 款被告協商之意思非出於自由意志者；第4 款被告所
    犯之罪非第455 條之2 第1 項所定得以協商判決者；第6 款
    被告有其他較重之裁判上一罪之犯罪事實者；第7 款法院認
    應諭知免刑或免訴、不受理者情形之一，及違反同條第2 項
    「法院應於協商合意範圍內為判決；法院為協商判決所科之
    刑，以宣告緩刑或2 年以下有期徒刑、拘役或罰金為限」之
    規定者外，檢察官與被告均不得上訴。
五、如有前項得上訴之情形，得自收受宣示判決筆錄送達之日起
    10日內，向本院提出上訴書狀，上訴於第二審法院。
中    華    民    國    95    年    6     月    15    日
                  刑事第四庭      書  記  官  鄭明枝
                                  審判長法官  馮俊郎
以上筆錄正本係照原本作成。
中    華    民    國    95    年    6     月    15    日
                                  書  記  官  鄭明枝
附錄本案處罰實體法條全文：
毒品危害防制條例第10條第2 項：
施用第二級毒品者，處3 年以下有期徒刑。


司法院資訊處製作；財團法人民間司法改革基金會備份。
